臺灣臺北地方法院交通事件裁定　　　　 94年度交聲字第410號
　　原處分機關　臺北市交通事件裁決所
　　異　議　人　甲○○
　　即受處分人
上列受處分人因違反道路交通管理處罰條例案件，對於臺北市交
通事件裁決所中華民國94年4 月22日所為之處分（原處分案號：
北市裁二字第裁22-ZDC015219號）聲明異議，本院裁定如下：
    主  文
異議駁回。
    理  由
一、按汽車行駛高速公路，應依速限標誌指示，高速公路交通管
    制規則第五條第一項前段定有明文；又汽車行駛於高速公路
    ，而不遵管制之規定者，處汽車駕駛人新台幣（下同）三千
    元以上六千元以下罰鍰，並記違規點數1點，道路交通管理
    處罰條例第三十三條第一項、第六十三條第一項第一款亦有
    明定。
二、本件異議人即受處分人甲○○於民國九十四年二月一日上午
    十二時二十四分許，駕駛車牌號碼：ＣＫ—九六七九號自用
    小客車，行經國道一號公路南下三一一‧四五公里處時，經
    原舉發單位內政部警政署國道公路警察局第四警察隊員警郭
    振雄，以移動式測速器測得其行車時速為一百十一公里，超
    速十一公里，依採證照片查證電腦車籍資料後，依法摯填公
    警交字第ＺＤＣ０一五二一九號違規通知單逕行舉發。受處
    分人就前揭違反道路交通管理事件，於舉發通知單上所載應
    到案日期（即九十四年三月二十四日）前之九十四年三月九
    日向原處分機關提出申訴，經原處分機關函請舉發機關即內
    政部警政署國道公路警察局第四警察隊調查結果，仍認受處
    分人有前開違規行為，原處分機關乃依道路交通管理處罰條
    例第三十三條第一項、第六十三條第一項第一款規定，於九
    十四年四月二十二日裁處罰鍰三千元，並記違規點數一點。
三、經查：受處分人雖經合法傳喚未到庭，惟依其所提出之聲明
    異議狀所載，其仍矢口否認有何違反道路交通管理處罰條例
    之違規行為，辯稱：伊雖違規超速十一公里，但原本即有十
    公里之寬限時速，故只有一公里之超速，伊實在有合理懷疑
    ，是警員故意抓車輛時速之上限，且除非有二、三張照片佐
    證，否則只有一張違規照片，難令伊信服，更何況伊開的是
    大型休旅車，變換車道原本不易，而變換車道到內線時，時
    速一定要加快，等超越內線車道的車輛後，再駛回其他車道
    ，故伊實無違規之意云云。惟按受處分人確有駕駛前開車輛
    超速違規之行為，除有卷附違規照片一幀可資為憑外，且本
    院於調查中經傳訊內政部警政署國道公路警察局第四警察隊
    新市分隊員警郭振雄亦到庭證稱：伊舉發受處分人超速所使
    用的自動測速儀器，都有檢驗合格章，也有做標號，當時受
    處分人車速是一百十一公里，已經超速，所以伊才舉發，而
    伊所使用的移動式測速儀器，今天也有帶來，它的主機編號
    是一二七二號，這台儀器，是經過經濟部標準檢驗局檢驗合
    格，並有合格證書的儀器，而儀器雖然會有誤差值，但是如
    果誤差值太高的話，標準局不會發合格證書的等語。（見本
    院九十四年五月二十日訊問筆錄），並有證人郭振雄庭呈之
    經濟部標準檢驗局雷達測速儀檢定合格證書（主機器號：第
    一二七二號）一紙附卷可稽，是足見受處分人空言辯稱其確
    無超速違規之情事，自難採信，其違規超速之行為，已臻明
    確，應堪認定。
四、綜上所述，受處分人確有違規超速之行為，而原處分機關依
    道路交通管理處道路交通管理處罰條例第三十三條第一項、
    第六十三條第一項第一款及違反道路交通管理事件統一裁罰
    標準表規定，處以罰鍰三千元，並記違規點數一點，核無違
    誤，受處分人之異議無理由，應予駁回。
據上論斷，應依道路交通案件處理辦法第十九條，裁定如主文。
中    華    民    國   九十四   年    五   月  二十七 日
                        交通法庭  法  官   蔡世祺
如不服本裁定應於送達後五日內向本院提出抗告狀
以上正本證明與原本無異。
                                  書記官  柯貞如
中    華    民    國   九十四   年    五   月  三十   日
